# 母公司借款后转借给集团内融资租赁公司，在合并现金流量表如何列报？

提问人：logxu 时间：2015-02-28 08:50:59
A公司是从事多业经营的集团公司，其中全资子公司租赁公司属于经营融资租赁业务的金融公司。母公司从银行等金融机构借款后转借（或通过银行委托贷款）给子公司（融资租赁公司）。以上业务在合并现金流量表如何列报？ 个人认为：母公司从外部借款后转借给专门从事融资租赁服务的融资租赁子公司的现金流量，在编制合并现金流量表时应列报在“经营性现金流入”项目。理由：现金流量应根据企业业务活动的性质和现金流量的来源分类，A公司作为从事多业经营的会计主体，从事金融服务也是集团的日常经营业务（包括出租资产、从同业拆借资金等），其从银行等金融机构借入的款项专门用于融资租赁业务，不论是从子公司层面，还是集团层面，都应属于经营性现金流。

回答人：chenyiwei
赞同在合并报表层面将集团公司融入的外部资金作为筹资活动的判断，即使是专门为了转贷给融资租赁子公司而借入。

提问人：logxu 时间：2015-03-02 13:49:41
1 、融资租赁子公司属于金融性质企业，应执行商业银行现金流量表格式，其从金融机构拆入款项，应划分为经营活动现金流量；
2 、母公司专门为了转贷给融资租赁子公司而借入的款项，与融资租赁子公司自已从金融机构借入款项，在实质上并没有什么不同。
不能因为借入款项的形式不同，而对合并现金流量表产生不同影响。

回答人：chenyiwei
虽然该子公司从事金融行业，但是母公司本身并非金融企业，母公司为其从外部获得的融资独立承担偿还责任，不应简单等同于该子公司直接从外部的融资。

提问人：logxu 时间：2015-03-02 20:54:35
陈老师, 以上两种融方式从法律形式上虽然不同,但从集团层面上看,其实质都是从外部融资;如果金融性质的子公司直接从外部融资的现金流划分为经营性;母公司代其从外部融资则划分为筹资性,不符合实质重于形式原则吧?

回答人：chenyiwei
只有母公司接受子公司委托为其从外部融资，子公司承担偿还责任，金额等条款根据子公司的需求和意愿确定，母公司不赚取利差的情况下，才能这样认为。